臺灣高等法院臺南分院刑事裁定　　　　　　九十三年度交抗字第六三號　　　Ｃ
　　　抗　告　人
　　　即受處分人　李　彥　賞
右抗告人因違反道路交通管理處罰條例案件，不服臺灣嘉義地方法院九十三年度交聲
字第五五號中華民國九十三年三月二十九日第一審裁定（處分案號：交通部公路總局
嘉義區監理所於民國九十三年二月十一日嘉監裁字第裁七０—Ｌ00000000號
），提起抗告，本院裁定如左：
      主      文
抗告駁回。
      理      由
一、原處分機關略以：異議人即受處分人李彥賞（下簡稱異議人）駕駛ＴＥ—六一五
    八號自小客車，於民國（下同）九十二年十月十七日二十一時三十分許，在嘉義
    市○○○路二０七號處，經嘉義市警察局交通警察隊九十二年十月十九日以嘉市
    警交字第Ｌ00000000號違規通知單舉發「肇事致吳美慧、吳何淑花受傷
    後逃逸（禁駛）」交通違規，異議人未依指定應到案日前到案，該所遂依道路交
    通管理處罰條例第六十二條第一項、第六十七條第一項等規定，於九十三年二月
    十一日以嘉監裁字第裁七０—Ｌ00000000號裁決書，裁處吊銷駕駛執照
    ，終生禁考。駕駛執照繳送，逾期則依該裁決書處罰主文規定裁處，於法並無不
    合等語。
二、抗告人則以：伊所駕駛ＴＥ—六一五八號自小客車，在嘉義市○○○路二０七號
    前，不慎與吳美慧所騎乘ＶＴＨ—八四八號機車發生交通事故，因當時吳美慧檢
    視後並無受傷情形，同意異議人離開，伊有留下學校科係與名字予被害人及下車
    與被害人談論車禍肇事之事實，並非肇事逃逸，係吳美慧於事後發覺有受傷才報
    案，已賠償醫藥費用和解云云。
三、按汽車駕駛人，駕駛汽車肇事致人受傷或死亡，應即採取救護或其他必要措施，
    並向警察機關報告，不得駛離；違者吊扣其駕照三個月至六個月；逃逸者吊銷駕
    駛執照；又汽車駕駛人，曾依前揭規定吊銷駕駛執照者，終身不得考領駕駛執照
    。道路交通管理處罰條例第六十二條第一項、第六十七條第一項分別定有明文。
    經查抗告人駕駛ＴＥ—六一五八號自小客車，於九十二年十月十七日二十一時三
    十分許，在嘉義市○○○路二０七號處，因肇事逃逸經嘉義市警察局交通警察舉
    發違規並掣開Ｌ00000000號舉發通知單等情，有該舉發單一張在卷可稽
    。雖抗告人以前揭情詞置辯，惟抗告人業於本案肇事逃逸刑事案件九十二年十一
    月十一日偵查中坦承：車禍發生後沒有報警，且因怕被吊銷執照又被捉，所以留
    下學校名字科系就離開等語，核與被害人吳美慧於警詢時指述：「肇事後該車有
    二人下車查看，與我談論肇事經過，當我說要到旁邊向民眾借用電話報警時，該
    二人即趁我不注意時，上車駕車往西逃逸」等語；被害人吳何淑花亦指稱：「於
    九十二年十月十七日二十一時三十分許在嘉義市○○○路二０七號前與乙名年籍
    不詳男子（經指認為異議人李彥賞）駕駛ＴＥ—六一五八號自小客車發生車禍受
    傷，對方肇事逃逸」等語均大致相符，有原審向臺灣嘉義地方法院檢察署函調九
    十二年度偵字第七二二二號偵查相關卷宗，以及舉發單位嘉義市警察局九十三年
    三月十五日以嘉市警交字第０九三００三六四二五號函覆吳美慧、吳何淑花之筆
    錄在卷可稽，且被害人吳美慧、吳何淑花因此分別受有右小腿挫傷及第四、五腰
    椎骨脫症、右膝挫傷等傷害，亦有財團法人天主教聖馬爾定醫院診斷證明書二張
    附於前揭案卷可稽。則抗告人因怕遭舉發吊銷執照，明知被害人可能因此車禍受
    傷，未留於現場為必要之救護措施，亦未報警處理之事實，堪予認定。又本件肇
    事逃逸刑事責任部分，亦因異議人坦承犯行、與被害人達成和解等情，經臺灣嘉
    義地方法院檢察署於九十二年十一月十四日以九十二年度偵字第七二二二號為緩
    起訴處分，有該緩起訴處分書影本一份附卷可佐，益徵抗告人確有肇事逃逸違規
    之事實，雖抗告人於抗告意旨又稱：抗告人於案發時有留下學校名字科係始離開
    ，因欠缺社會經驗，未妥善處理車禍，並非肇事不予聞問即逕行逃離現場云云，
    ，惟參諸上開被害人吳美慧於警詢時指述：肇事後該車有二人下車查看，當我說
    要到旁邊向民眾借用電話報警時，該二人即趁我不注意時，上車駕車往西逃逸」
    等語及被害人吳何淑花亦指稱：李彥賞駕駛ＴＥ—六一五八號自小客車發生車禍
    受傷，對方肇事逃逸等語甚詳在卷足稽，雖抗告人於警訊中所供當時縱有表示伊
    為嘉義大學農營系學生，惟車禍當時被害人遭受突然撞及，且抗告人僅表示係嘉
    義大學農營系學生，未留下名字即逃逸，被害人亦無法去查知係屬何人，足證抗
    告人李彥賞於本件確屬駕車肇事逃逸無疑，則抗告人抗告意旨所辯伊非逃逸云云
    ，顯不足採。
四、綜上所述，抗告人既確有違反道路交通管理處罰條例第六十二條第一項規定之事
    實，因而原審認原處分機關引用上開規定，裁處吊銷駕駛執照，另依道路交通管
    理處罰條例第六十七條第一項規定，不得考領駕駛執照，並無不當，而駁回其聲
    明異議，自屬正當。抗告意旨猶執前詞，指摘原裁定不當，為無理由，應予駁回
    。
據上論斷，應依道路交通案件處理辦理辦法第二十六條，刑事訴訟法第四百十二條，
裁定如主文。
中    華    民    國      九十三      年      五      月      十二      日
                                  臺灣高等法院臺南分院刑事第五庭
                                      審判長法官  楊    明    章
                                            法官  戴    勝    利
                                            法官  顏    基    典
右正本證明與原本無異。
不得再抗告。
                                      法院書記官  呂    嘉    文
中    華    民    國      九十三      年      五      月      十三      日